【裁判字號】    98,審易,1352
【裁判日期】    980828
【裁判案由】    竊盜
【裁判全文】
臺灣高雄地方法院刑事判決            98年度審易字第1352號
公  訴  人  臺灣高雄地方法院檢察署檢察官
被      告  甲○○
上列被告因竊盜案件，經檢察官提起公訴（98年度偵字第13556
號），本院判決如下：
    主  文
甲○○犯毀壞安全設備竊盜罪，累犯，處有期徒刑拾月。
    事  實
一、甲○○前因竊盜案件，經本院以92年度易字第1460號判決，
    判處有期徒刑1 年2 月確定，於民國94年4 月30日執行完畢
    。詎其仍不知悔改，於98年4 月29日下午3 時30分許，其騎
    乘車牌號碼GG3-920 號重型機車，行經高雄市○鎮區○○路
    344 號前，見該處鐵製大門未上鎖，竟基於意圖為自己不法
    所有之犯意，拉起該鐵製大門而侵入之（侵入住宅部分未據
    告訴），並徒手破壞屋內具有防閑作用而屬安全設備之紗門
    紗網，將手伸入紗網而打開紗門門鎖，在屋內房間竊取屋主
    乙○○所有之現金新臺幣（下同）2000元、酒品5 瓶及太平
    洋SOGO百貨公司禮券12張（每張價值100 元）得手。嗣乙○
    ○返家後發現家中遭竊，乃報警處理，經警調閱附近監視錄
    影畫面，查知係甲○○竊取上開物品，乃於98年4 月30日凌
    晨零時40分許，至甲○○位在高雄市○鎮區○○街42號之居
    所逮捕甲○○，並循線扣得現金525 元（其餘竊得之現金業
    經甲○○打玩電子遊戲機而予花用）、酒品4 瓶及太平洋SO
    GO百貨公司禮券12張（上開物品均由乙○○領回），因而查
    悉上情。
二、案經乙○○訴由高雄市政府警察局前鎮分局移送臺灣高雄地
    方法院檢察署檢察官偵查起訴。
    理  由
一、前揭犯罪事實，業據被告甲○○於本院審理中坦承不諱，核
    與告訴人乙○○於警詢中所述情節相符（見警卷第5 、6 頁
    ），並有告訴人出具之贓物認領保管單（見警卷第12頁）（
    上開被告以外之人於審判外之言詞、書面陳述，經檢察官及
    被告同意作為證據，本院並審酌該等陳述作成時之情況均屬
    正常，且與本案相關之待證事實具有關連性，認適當作為證
    據，依刑事訴訟法第159 條之5 第1 項之規定，該等陳述均
    具有證據能力）、監視錄影翻拍相片（見警卷第13頁）、蒐
    證相片（見警卷第14、15頁、偵卷第8 頁）在卷可稽，則被
    告前開自白顯與事實相符，堪以採信。本件事證明確，被告
    前揭犯行，足堪認定。
二、按刑法第321 條第1 項第2 款所謂之「門扇」，係專指門戶
    ，亦即係分隔住屋、店舖或其他建築物（包括公寓、大廈內
    之各住戶或店舖）內外間之出入口大門而言，至其內隔間各
    臥房之門扇縱裝有司畢靈鎖或其他自動鎖，亦屬安全設備而
    非該條款所稱之門扇（最高法院75年度台上字第873 號判決
    意旨參照）。是核被告所為，係犯刑法第321 條第1 項第2
    款之毀壞安全設備竊盜罪。被告有上述之前科紀錄乙情，有
    臺灣高等法院被告前案紀錄表在卷可稽，其受有期徒刑執行
    完畢，5 年內故意再犯本件最重本刑為有期徒刑以上之罪，
    為累犯，應依刑法第47條第1 項規定加重其刑。爰審酌被告
    為貪圖不法利益，竟恣意竊取他人財物，所為實無足取，然
    念其犯後坦承犯行，態度良好，復參以其所竊得財物之價值
    、先前因竊盜案件經論罪科刑之次數等一切情狀，量處如主
    文所示之刑，以示懲儆。至檢察官當庭對被告本件犯行，予
    以具體求處有期徒刑1 年2 月，經本院審酌上情，認以量處
    如主文所示之刑為適當，檢察官求處之刑尚嫌過重，附此敘
    明。
三、公訴意旨另以：被告於前揭時、地，在告訴人上開住宅內，
    除竊得上開物品外，另竊得黃金1 條、新光三越百貨公司禮
    券10張（每張價值100 元）及太平洋SOGO百貨公司禮券8 張
    （每張價值100 元），因認被告此部分亦涉犯刑法第321 條
    第1 項第2 款之加重竊盜罪嫌。公訴意旨認被告涉有此部分
    犯行，無非係以告訴人於警詢中之證述為據，然訊據被告則
    堅詞否認另有竊得上開物品，辯稱：伊竊得之物品僅有現金
    2000元、酒品5 瓶及太平洋SOGO百貨公司禮券12張等語。經
    查，本案之查獲時間，係被告行竊後約9 小時之翌日凌晨零
    時40分許，期間所經過之時間非久，且本案於查獲之時，並
    扣得上開現金、酒品及太平洋SOGO百貨公司禮券等物品，則
    被告是否能於此非長之期間內，即變賣、花用公訴意旨所稱
    之黃金1 條、新光三越百貨公司禮券10張、太平洋SOGO百貨
    公司禮券8 張，抑或將之與前揭扣得之贓物另行藏放，以致
    未為警方人員所一併扣獲，實有所疑，已難遽認被告另有竊
    得此等物品；此外，本件卷內並無其他證據，足資佐認告訴
    人前開於警詢中之證述確然可信，自無從論認被告有此部分
    之竊盜犯行，惟此部分若成立犯罪，依公訴意旨所示，亦與
    被告前開經本院論罪科刑部分，屬於同一竊盜犯行，爰不另
    為無罪之諭知，附此敘明。
據上論斷，應依刑事訴訟法第299 條第1 項前段，刑法第321 條
第1 項第2 款、第47條第1 項，判決如主文。
本案經檢察官陳麗琇到庭執行職務。
中    華    民    國    98    年    8     月    28    日
                  刑事第十庭    法  官  陳君杰
以上正本證明與原本無異。
如不服本判決應於收受判決後10日內向本院提出上訴書狀，並應
敘述具體理由。其未敘述上訴理由者，應於上訴期間屆滿後20日
內向本院補提理由書(均須按他造當事人之人數附繕本)「切勿逕
送上級法院」。
中    華    民    國    98    年    8     月    28    日
                                書記官  李承悌
附錄本案論罪科刑法條：
刑法第321 條
犯竊盜罪而有左列情形之一者，處6 月以上、5 年以下有期徒刑
：
一  於夜間侵入住宅或有人居住之建築物、船艦或隱匿其內而犯
    之者。
二  毀越門扇、牆垣或其他安全設備而犯之者。
三  攜帶兇器而犯之者。
四  結夥三人以上而犯之者。
五  乘火災、水災或其他災害之際而犯之者。
六  在車站或埠頭而犯之者。
前項之未遂犯罰之。


司法院資訊處製作；財團法人民間司法改革基金會備份。
